臺灣臺中地方法院刑事判決　　　　　 94年度沙簡上字第595號
上　訴　人　臺灣臺中地方法院檢察署檢察官
被　　　告　甲○○
上列上訴人因竊佔案件，不服臺灣臺中地方法院沙鹿簡易庭94年
度沙簡字第503號中華民國94年8月19日第一審簡易判決（聲請案
號：臺灣臺中地方法院檢察署94年度調偵字第201號），提起上
訴，本院判決如下：
    主    文
上訴駁回。
    事實及理由
一、本案經本院審理結果，認第一審簡易判決認事用法及量刑均
    無不當，應予維持，並引用第一審判決書記載之事實、證據
    及理由。
二、上訴人雖依據告訴人丙○○之請求提起本件上訴，除以原審
    判決量刑過輕為上訴理由外，復以：原審判決未限期令被告
    將占用土地回復原狀，被告亦未彌補告訴人之損害，且原審
    判決未檢附台中縣豐原地政事務所勘測之土地複丈成果圖，
    不明土地遭佔用範圍，另被告毀損告訴人土地上之樹木及竹
    子部分，原審判決漏未認定云云。惟查：告訴人請求限期命
    被告將占用土地回復原狀及彌補所受損害乙節，此部分屬民
    事爭執，且告訴人在原審及本院審理時並未同時提起刑事附
    帶民事訴訟，刑事法院就此部分自無逕行認定之權利，應由
    告訴人另循民事訴訟途徑尋求救濟，始為正辦。又告訴人所
    有系爭土地遭被告占用部分面積為74平方公尺，已為起訴書
    及原審判決所認定，縱令原審判決送達時未併予檢附台中縣
    豐原地政事務所勘測之土地複丈成果圖，亦不影響被告非法
    占用告訴人所有系爭土地面積74平方公尺之犯罪事實認定。
    再告訴人指稱被告毀損系爭土地樹木及竹子乙事，已為被告
    所否認，而證人蘇進南在檢察官偵查時結證稱：「告訴人所
    有土地曾有野生竹子約4、5枝，這些竹子如何不見，我不知
    道，我知道是這二年不見的，可能是颱風掃掉的」等語，證
    人林金漢、吳添富亦於檢察官偵查時結證稱：「我住在附近
    3 、4年，我來住之後，就沒有看見那邊 (指告訴人土地)有
    樹木」等語 (以上參見94年度偵字第6131號卷宗第31、32頁
    )，足見被告是否確有毀損告訴人所有系爭土地上之樹木及
    竹子，顯有疑問？況告訴人自承就系爭土地已有60餘年沒有
    管理等語明確 (參見同上偵卷第32頁背面)，則告訴人所有
    系爭土地遭被告非法占用前之現狀為何，及被告當場毀損樹
    木及竹子之證據資料，告訴人均未提出供檢察官及本院審酌
    ，自難僅憑告訴人之指訴，遽認被告涉有毀損樹木及竹子之
    犯行。因上訴人認為告訴人指訴之毀損部分與起訴之竊佔部
    分具有裁判上一罪關係，爰不另為無罪之諭知，併為敘明。
    從而上訴人依據告訴人之請求提起本件上訴，即無理由，應
    予駁回。
三、據上論斷，應依刑事訴訟法第455條之1第3項、第373條、第
    368條，判決如主文。
本案經檢察官乙○○到庭執行職務。
中　　華　　民　　國　　94　　年　　10　　月　　28　　日
                  刑事第二庭    審判長法  官  蔡名曜
                                      法  官  林慧英
                                      法  官  林金灶
上正本證明與原本無異。
不得上訴。
中　　華　　民　　國　　94　　年　　10　　月　　28　　日
                                      書記官  巫偉凱
附錄本案論罪科刑法條全文
中華民國刑法第320條：
意圖為自己或第 3 人不法之所有，而竊取他人之動產者，為竊盜
罪，處五年以下有期徒刑、拘役或五百元以下罰金。
意圖為自己或第 3 人不法之利益，而竊佔他人之不動產者，依前
項之規定處斷。
前二項之未遂犯罰之。
